【裁判字號】    95,撤緩,46
【裁判日期】    951024
【裁判案由】    撤銷緩刑
【裁判全文】
臺灣士林地方法院刑事裁定              95年度撤緩字第46號
聲  請  人  臺灣士林地方法院檢察署檢察官
受  刑  人  甲○○
上列聲請人因受刑人犯毒品危害防制條例案件（93年度士簡字第
1340號），聲請撤銷該案緩刑之宣告（95年度執聲字第343 號）
，本院裁定如下：
    主  文
甲○○之緩刑宣告撤銷。
    理  由
一、聲請意旨略以：受刑人甲○○因犯毒品危害防制條例案件，
    經本院士林簡易庭於民國93年10月27日以93年度士簡字第13
    40號判決（聲請簡易判決處刑案號：92年度偵字第11427 號
    ）處有期徒刑2 月，如易科罰金以300 元折算1 日，緩刑3
    年，於93年12月6 日確定在案（下稱：前案）。乃於緩刑期
    內即94年2 月至94年7 月4 日更犯毒品危害防制條例案件，
    經本院於94年10月31日以94年度簡字第320 號判決處有期徒
    刑4 月，如易科罰金以300 元折算1 日，於94年11月28日確
    定（下稱：後案），茲因該受刑人所為，已合於刑法第75條
    之1 第1 項第2 款所定撤銷緩刑宣告之原因，爰依刑事訴訟
    法第476 條規定聲請撤銷等語。
二、按刑法於94年2 月2 日經總統令修正公布，於95年7 月1日
    施行，增定刑法第75條之1 得撤銷緩刑之規定，其第1 項第
    2 款明定：「受緩刑之宣告而有下列情形之一，足認原宣告
    之緩刑難收其預期效果，而有執行刑罰之必要者，得撤銷其
    宣告：
    二、緩刑期內因故意犯他罪，而在緩刑期內受得易科罰金之
    有期徒刑、拘役或罰金之宣告確定者。」；又按「於中華民
    國94年1 月7 日刑法修正施行前，受緩刑之宣告，94年1 月
    7 日修正刑法施行後，仍在緩刑期內者，適用94年1 月7日
    修正施行之刑法第75條、第75條之1 及第76條規定」，「中
    華民國94年1 月7 日修正公布之刑法，自95年7 月1 日施行
    」，中華民國刑法施行法第6 條之1 、第10條之1 分別定有
    明文。是依修正前刑法宣告緩刑，迄修正後刑法施行仍在緩
    刑期內者，應逕適用修正後刑法第75條之1 規定，由法院依
    被告再犯情節，裁量是否撤銷前案緩刑宣告，而無庸比較新
    舊法，應先敘明。
三、經查：
  (一)本件受刑人因違反毒品危害防制條例案件（前案），經本院
    士林簡易庭於民國93年10月27日以93年度士簡字第1340號判
    決（聲請簡易判決處刑案號：92年度偵字第11427 號）處有
    期徒刑2 月，如易科罰金以300 元折算1 日，緩刑3 年，於
    93年12月6 日確定在案，此有該案判決書正本、被告臺灣高
    等法院前案紀錄表各1 份在卷可稽，足認此案之緩刑係於94
    年1 月7 日修正刑法（於94年2 月2 日公布）施行（即95年
    7 月1 日）前宣告，且於94年1 月7 日修正刑法施行後，受
    刑人仍在前案緩刑期間內，揆諸上開說明，本件前案緩刑撤
    銷之聲請，自應逕適用修正後刑法第75條之1規定。
  (二)再受刑人於緩刑期內即94年2 月至94年7 月4 日，因故意犯
    施用第2 級毒品甲基安非他命罪，經本院於前案緩刑期內之
    94年10月31日以94年度簡字第320 號判決處有期徒刑4 月，
    如易科罰金，以300 元折算1 日，於94年11月28日確定，亦
    有該案判決書正本1 份附卷可佐，則受刑人確合於前引修正
    後刑法第75條之1 第2 款：「緩刑期內因故意犯他罪，而在
    緩刑期內受得易科罰金之有期徒刑、拘役或罰金之宣告確定
    者」之要件至明。
  (三)再刑法緩刑制度係為促進惡性輕微之被告或偶發犯、初犯利
    於改過自新而設，修正後刑法第75條之1 又已課予法院裁量
    之義務，則被告雖合於上開要件，然是否已足認前案緩刑宣
    告難收其預期效果，而有執行刑罰之必要，仍須衡酌相關情
    況決定之。經查：受刑人後案所犯係毒品危害防制條例第10
    條第2 項之施用第2 級毒品罪，其法定刑係3 年以下有期徒
    刑，原非重罪，且其施用毒品犯行亦僅戕害自己身心健康，
    並未直接危及他人法益，其犯罪所生危害尚屬輕微。然毒品
    施用者對慣常施用之毒品易產生依賴性、成癮性，往往身陷
    毒癮難以自拔，是受刑人前案犯行經本院判處罪刑及宣告緩
    刑後，經此教訓，理當深知悔悟，徹底遠離毒品，避免毒品
    之蠱惑，然而，受刑人卻不此之圖，仍於前開緩刑期間內，
    再度接觸毒品，復犯後案之施用第2 級毒品罪，而自94年2
    月初某日起至同年7 月4 日上午6 時止，在臺北市昆陽捷運
    站附近不詳電動玩具店內，或於臺北縣汐止市○○街8巷18
    號1 樓友人住處，或於臺北縣汐止市○○路141 巷49號2 樓
    住處內，連續施用第2 級毒品甲基安非他命3 次，嗣於94年
    7 月8 日10時許，為警持搜索票至該住處查獲，又經本院以
    94年度簡字第320 號判決處有期徒刑4 月，如易科罰金以
    300 元折算1 日，有前開判決正本1 份在卷可稽，足見受刑
    人並未因前開緩刑之寬典而有所省悟及警惕，前案宣告之緩
    刑，核已難收其預期效果，當有執行刑罰之必要。況且，受
    刑人前、後兩案經法院宣告之罪刑均得以易科罰金，受刑人
    尚不致因緩刑受撤銷，使其承受過重之不利效果。是認本件
    聲請撤銷緩刑宣告與修正後之刑法第75條之1 第1 項第2款
    之規定相符，本件聲請核屬正當，應予准許。
四、據上論斷，依刑事訴訟法第476條規定，裁定如主文。
中    華    民    國    95    年    10    月    24    日
                  刑事第六庭法  官  許辰舟
以上正本證明與原本無異。
如不服本裁定應於裁定送達後5日內向本院提出抗告狀。
                            書記官  洪忠改
中    華    民    國    95    年    10    月    24    日


司法院資訊處製作；財團法人民間司法改革基金會備份。
